# 求助中外合资经营企业职工奖励及福利基金的处理

提问人：秀才 09230923 时间：2020-01-15 14:01:11
陈版主：
A上市公司拟收购某中外合资经营企业，报告期内该企业按净利润5%计提职工奖励及福利基金，使用时用作部分员工福利费及年终奖，并且形成较大余额。对于使用及余额如何处理？
根据《中华人民共和国外商投资企业财务管理规定》，职工奖励及福利基金，用于职工非经常性奖励，补贴购建和修缮职工住房等集体福利。个人理解，该企业的使用不太符合规定，能否冲回，调整当期损益？形成的余额，因没有明确使用计划，不符合负债定义，能否在期初冲回至未分配利润？如不能冲回，对审计意见有无影响，以及该如何披露？

回答人：chenyiwei
在 2006 年发布的《企业会计准则——应用指南》附录——《会计科目和主要账务处理》中，对职工奖福基金的会计处理仍基本维持了此前的规定，即在报表上列作负债（应付职工薪酬——职工奖福基金），但计提时通过利润分配核算。
另需注意：根据财政部“关于《公司法》施行后有关企业财务处理问题的通知”（财企[2006]67号）规定：“企业停止实行公益金制度以后，外商投资企业的职工奖励及福利基金，经董事会确定继续提取的，应当明确用途、使用条件和程序，作为负债管理”，因此应当建议企业尽快明确用途、使用条件和程序，并尽快使用完毕，确保其符合负债的定义。

提问人：秀才 09230923 时间：2020-01-17 09:19:12
陈版，与企业沟通后，其明确无使用计划，只是延续了以前5%的计提比例，今后可以不计提；对于已计提的余额只能跟报告期内一样，用作日常的福利费、年终奖，这种做法不太符合规定，且对净利润影响较大，有管理层调节利润的嫌疑。能否通过董事会决议，将以前年度计提的，无使用计划的奖福基金在报告期初调整期初余额，视作没计提过，报告期内使用的计入当期损益?

回答人：chenyiwei
不建议这样处理。如果要冲回已计提的奖福基金，因为涉及职工切身利益，除了有董事会决议以外，还要有职代会决议。